臺灣高等法院高雄分院刑事判決
111年度上訴字第318號
上  訴  人  臺灣屏東地方檢察署檢察官
被      告  阮氏幸


            侯琼惠


            張屏雄


            薛正智



上列上訴人因被告等妨害風化案件，不服臺灣屏東地方法院110
年度訴字第193號，中華民國111年2月24日第一審判決（起訴案
號：臺灣屏東地方檢察署109年度偵字第8076號），提起上訴，
本院判決如下：
    主  文
上訴駁回。
    理  由
一、公訴意旨略以：甲○○係址設屏東縣○○鎮○○路000號「悅想美
    食天地」實際負責人；乙○○則係「悅想美食天地」經理，負
    責招呼客人進入包箱、介紹消費方式、安排該店小姐進入包
    箱坐檯、替客人點酒及小菜、收取客人消費款項等事宜；丙○○、戊○○均係「悅想美食天地」服務生，負責招呼客人進入
    店內及包廂、遞送酒類、毛巾及清潔服務等工作。「悅想美
    食天地」消費方式為客人消費1 節2 小時，包廂費用新臺幣
    （下同）1,000 元（此部分均歸「悅想美食天地」所有）、
    坐檯小姐每位之坐檯費用600元（此部分「悅想美食天地」
    抽取100 元，其餘500 元則歸坐檯小姐所有），至客人支付
    小姐的小費則歸小姐所有，客人支付服務生的小費由丙○○、
    戊○○均分。詎甲○○、乙○○、丙○○、戊○○等4 人共同意圖營利
    ，基於使成年女子與不特定男客為猥褻行為而容留、媒介之
    犯意聯絡，明知坐檯小姐除在「悅想美食天地」包廂內與前
    來消費之客人伴唱、陪酒外，另有為與男客玩擲骰子遊戲決
    定輸贏，如男客贏，則小姐須褪去身上衣物，以供男客觀覽
    、助興，如男客輸，則須支付小姐100 元小費以及表演裸露
    全身跳舞供客人觀覽等足以挑起客人性慾之脫衣陪酒猥褻行
    為，但為招攬顧客、增進店內營收（包含前述坐檯費用、包
    廂費等）而未予禁制，容留、媒介坐檯小姐在「悅想美食天
    地」包廂內，與不特定男客為上揭猥褻行為。經警接獲線報
    後，於民國109 年8 月14日21時33分許，由陳建宏、張吉村
    、劉俊良及員警丁○○佯裝顧客前往該處消費，先由乙○○接待
    並引導入包廂，其後坐檯小姐武錦紅、吳雪絨、詹氏然（3
    人所涉妨害風化罪嫌部分，已另為不起訴處分）在包廂內陪
    侍喝酒、唱歌、以擲骰子脫衣遊戲助興，並為裸露全身跳舞
    等猥褻行為。嗣在外待命之員警持臺灣屏東地方法院核發之
    搜索票執行搜索「悅想美食天地」，當場在包廂內查獲仍然
    全身裸露之坐檯小姐武錦紅、吳雪絨、詹氏然，並扣得監視
    器主機1 台、記帳簿42本、小費記帳本1 本及櫃檯內現金8 
    萬8,700 元等物。因認被告甲○○、乙○○、丙○○、戊○○（下稱
    被告等4人）均涉犯刑法第231 條第1 項之意圖使女子與他
    人為猥褻行為而容留以營利罪嫌。
二、公訴人認被告等4 人涉有上開犯罪，係以其等之供述、證人
    即店內小姐之證述、喬裝員警及酒客之證述、現場蒐證錄影
    光碟及擷取照片、員警職務報告、治安狀況報告表、搜索扣
    押筆錄暨扣押物品目錄表、現場及扣案物照片等證據，為主
    要論據。訊據被告等4 人則否認有何上開犯行：㈠被告甲○○
    辯稱：我根本不知道小姐有在跳脫衣舞，我當初在悅想美食
    天地應徵小姐時有跟她們說陪酒的時候不能跳脫衣舞，如果
    有發現小姐跳脫衣舞，我就會叫她們不要來上班；丙○○跟戊○○都是來店裡打掃的人員，偶爾也會進去包廂打掃，不會一
    直待在門口，我開了幾十年的店都沒有發生這樣的事等語。
    ㈡被告乙○○辯稱：我也不知道小姐有在裡面跳脫衣舞，之前
    也有跟她們說過不能跳脫衣舞，店裏面也都有規定禁止，我
    們也都有用口頭跟小姐說等語。㈢被告丙○○辯稱：我在悅想
    美食天地只是代班工讀生，因為包廂門都是關著的，我不知
    道有小姐在跳脫衣舞，我只有送酒跟食物的時候才能進出包
    廂，我也知道店裡有禁止跳脫衣舞的規定；我平常是在大廳
    中待命，並沒有人叫我把風，本件如非警員以金錢利誘武錦
    紅、吳雪絨、詹氏然，其等小姐豈有可能裸露全身跳舞等供
    其等觀賞助興等語。㈣被告戊○○亦辯稱：我在悅想美食天地
    也是負責送酒跟食物給客人，我也不知道有小姐在跳脫衣舞
    ，雖然包廂的門沒有鎖，但也要客人有叫食物的時候我才會
    送進去，至於包廂門上的洞我不知道是做甚麼用，客人在裡
    面消費的時候我也不能隨便進去看；我平常是在門口待命，
    等客人走了以後就進去包廂裡面清潔，也沒有人叫我把風等
    語。
三、按「犯罪事實應依證據認定之，無證據不得認定犯罪事實」
    、「不能證明被告犯罪者，應諭知無罪之判決」，刑事訴訟
    法第154 條第2 項、第301 條第1 項定有明文。因此，如未
    能發現相當證據，或證據不足以證明，自不能以推測或擬制
    之方法，作為裁判基礎；且認定犯罪事實所憑之證據，雖不
    以直接證據為限，間接證據亦包括在內，然而無論直接證據
    或間接證據，其為訴訟上之證明，須於通常一般之人均不致
    有所懷疑，而得確信其為真實之程度者，始得據為有罪之認
    定，倘其證明尚未達到此一程度，而有合理之懷疑存在而無
    從使事實審法院得有罪之確信時，即無從為有罪之判決。　
四、本件被告甲○○係上開「悅想美食天地」實際負責人；被告乙○○則係經理，負責招呼客人進入包箱、介紹消費方式、安排
    該店小姐進入包箱坐檯、替客人點酒及小菜、收取客人消費
    款項等事宜；被告丙○○、戊○○係「悅想美食天地」服務生，
    負責招呼客人進入店內及包廂、遞送酒類、毛巾及清潔服務
    等工作。「悅想美食天地」消費方式為客人消費1 節2 小時
    ，包廂費用新臺幣1,000 元、坐檯小姐每位之坐檯費用600 
    元，至客人支付小姐的小費則歸小姐所有，客人支付服務生
    的小費由被告丙○○、戊○○均分。被告丙○○於案發當日是場內
    服務生，被告戊○○則在外場，武錦紅、吳雪絨、詹氏然等3 
    位小姐當時是由被告乙○○帶入包廂，並介紹給酒客即義警陳
    建宏、張吉村、劉俊良及喬裝員警丁○○，武錦紅、吳雪絨、
    詹氏然在包廂內陪酒及跳脫衣舞，後為員警丁○○等人當場查
    獲等情，業據證人即店內姐武錦紅、吳雪絨、詹氏然、楊思
    珊、鄧碧泉、阮氏碧娥；證人前往消費之客人、陳建宏、張
    吉村、劉俊良、丁○○於警詢及偵查中證述明確（見警卷一第
    49頁至第57頁、第59頁至第67頁、第69頁至第76頁、第91頁
    至第98頁、第99頁至第106 頁、第131 頁至第138 頁、第17
    3 頁至第177 頁、第179 頁至第183 頁、第185 頁至第189 
    頁、偵一卷第41頁至第53頁、第59頁至第71頁、第75頁至第
    85頁、第189 頁至第197 頁、第255 頁至第258 頁），並有
    屏東縣政府警察局潮州分局搜索扣押筆錄暨扣押物品目錄表
    （見警卷一第235 頁至第239 頁）、現場蒐證照片（見警卷
    一第243 頁至第254 頁、偵一卷第329 頁至第338 頁）、屏
    東縣政府警察局潮州分局110 年10月22日潮警偵字第110321
    00900 號函暨所附悅想美食天地店內平面圖及錄影光碟（原
    審卷第157 頁至第162 頁）、現場蒐證光碟畫面截圖照片（
    見原審卷第165 頁至第189 頁）等見在卷足憑，並為被告等
    4 人所是認（見本院卷第97頁）。是本案所應審究者為：被
    告等4 人是否知悉店內有小姐跳脫衣舞陪酒，意圖使女子與
    他人為猥褻行為而容留以營利之犯意聯絡及行為分擔？
五、經查：
　㈠證人武錦紅（即店內小姐）於偵查中證稱：我是因為想賺錢
    才跳脫衣舞，但老闆如果看到會罵；脫衣舞的錢是客人會另
    外給，老闆也不知道，我們是偷偷脫，不會讓老闆知道，都
    是自己想賺小費的小姐才脫衣；在本案之前我們都沒有脫過
    ，每個小姐進來老闆都會說盡量不要脫；這次脫衣陪酒也是
    客人要求我們，甲○○跟乙○○都不知道我們在脫衣陪酒等語（
    見偵一卷第41頁至第53頁）；證人吳雪絨（即店內小姐）於
    偵查中證稱：當時我有跳脫衣舞，脫衣舞的錢都是我們自己
    的，當天有4 個客人放很多小費在桌上，叫我們脫，我也只
    賺500 元，我很需要錢，脫一脫賺比較快，老闆娘也管不了
    ，如果脫衣被老闆娘抓到，會叫我們以後都不要上班，我們
    只是在包廂內偷偷脫，老闆不知道，我們會一邊脫衣服一邊
    從門上的洞看老闆有沒有進來；脫衣陪酒只有一首歌很短，
    我是第一次脫等語（見偵一卷第59頁至第67頁）；證人詹氏
    然（即店內小姐）於偵查中證稱：當天是客人一直叫我們脫
    ，說1 首歌500 元，我們沒有跟老闆講，我是第一次脫，乙○○如果沒叫她也不會進來；我是偷偷脫的不會跟老闆講等語
    （見偵一卷第75頁至第81頁）。由上開證人武錦紅等之供述
    相互勾稽，可知案發當天跳脫衣舞的行為均為小姐們的個人
    行為，其等均未向被告甲○○、乙○○告知，而係利用包廂之隱
    密空間、1 首歌之短時間內進行脫衣舞表演，並於事後向酒
    客收取小費供其自用，又所得款項既均由其等自行留用而不
    用朋分給被告甲○○、乙○○、丙○○、戊○○（下或稱被告等4人
    ），則被告等4人是否果於事前知悉並與證人武錦紅等人有
    從事猥褻行為之犯意聯絡，亦有可疑。
  ㈡證人陳建宏（即義警）於警偵證稱：當天因為勤務需要而至
    悅想美食天地，當時是乙○○帶我們進包廂，丙○○及戊○○則在
    外面，但我不確定他們是否有在外把風；當時跳脫衣舞的小
    姐正在熱舞，警方就進來了，包廂內除了跳脫衣舞的3 位小
    姐外，還有楊金圓、阮氏蓉以及我、張吉村、劉俊良和員警
    等語（見警卷一第173 頁至第177 頁、偵一卷第190 頁至第
    192 頁）；證人張吉村（即義警）於警詢及偵查中證稱：當
    時在店內媽媽桑有跟我們講消費的內容，後來小姐就提議要
    脫衣陪酒，中途乙○○沒有進來包廂，也沒有叫小姐轉台；當
    天只有我、陳建宏、劉俊良、丁○○及其他5 位小姐在場等語
    （見警卷一第179 頁至第183 頁、偵一卷第192頁至第194 
    頁）；證人劉俊良（即義警）於偵查中證稱：之前有去過悅
    想美食天地1 次，但不知道有脫衣陪酒的服務；一開始進包
    廂是老闆娘介紹小姐給我們認識，之後5 位小姐就自己進來
    我們包廂，前面都在喝酒跟玩骰子，後來有1 位小姐提議要
    show，之後放到第二首歌的時候就陸陸續續有人脫衣表演，
    表演到一半警察就進來了；當天媽媽桑有進包廂叫小姐轉台
    ，小姐們也會自己算時間轉台等語（見警卷一第185頁至第1
    89 頁、偵一卷第194 頁至第196 頁）；證人丁○○（喬裝之
    員警）於偵查中證稱：當天是一個男子帶我們進包廂，後來
    媽媽桑才到包廂介紹消費方式，主要是1 個小姐多少錢、酒
    多少錢、小菜怎麼算；之後媽媽桑還有再進來包廂1 、2 次
    叫小姐轉台；服務生可以隨時進包廂送酒、送毛巾、送菜；
    我不確定有無看到甲○○在場各等語（見偵一卷第255 頁至第
    257 頁），所證均僅能證明其等進入包廂飲酒作樂不久後，
    有小姐開始脫衣表演為猥褻行為，核與上開證人武錦紅等人
    所證相符，且自上開現場目擊之證人陳建宏等人所證可知，
    係由先為被告丙○○或戊○○帶入包廂後，再由被告乙○○介紹消
    費方式，即開始喝酒唱歌，期間除點酒、送菜外，被告丙○○
    、戊○○均未進入包廂，被告乙○○則除叫小姐轉台外亦未再進
    出包廂，於小姐們在包廂內跳脫衣舞時，被告等4 人並未在
    場目睹，則被告等4 人是否果真知悉包廂內小姐在跳脫衣舞
    ，亦有可疑。
  ㈢雖證人武錦紅、吳雪絨均於偵查中證稱：包廂內的門並無法
    上鎖，若是在陪酒時，客人、服務生或其他人都可以直接開
    門進去等語（見偵一卷第264 頁至第268 頁）。然證人陳建
    宏、張吉村、劉俊良均於偵查中證稱：當時店內的唱歌聲音
    很大聲，包廂隔音效果不好等語（見偵一卷第189 頁至第19
    6 頁）；證人丁○○於偵查中亦證稱：當天我們聲音太大，我
    也聽不到隔壁的聲音等語（見偵一卷第258 頁）。則縱包廂
    的門平常不會上鎖，任何人均得自由進出，然因包廂裡、外
    喧嘩聲均大，房門均處於關上之狀態，若非實際開門進入包
    廂內部，實難以察覺包廂內部之情形，而被告等4 人均未於
    小姐跳脫衣舞時進入包廂，已如前述，則其4 人對於案發時
    小姐們有跳脫衣舞乙事，是否果已知悉，顯屬有疑。至公訴
    意旨另主張因包廂門上有洞，且被告乙○○曾叫小姐轉台2 、
    3 次，被告丙○○、戊○○每隔固定之時間也會進來送毛巾、送
    冰塊，被告等4 人應有容任小姐在店內跳脫衣舞等語（見原
    審卷第266 頁）。惟依被告甲○○於偵查中供稱：門上的洞是
    我開始經營這家店的時候就有的；我平常負責幫忙櫃台跟收
    錢等語（見偵一卷第89頁）；被告乙○○於原審供稱：小姐在
    跳脫衣舞的時候我人在櫃檯，所以我不知道等語（見原審卷
    第143 頁）；被告戊○○於原審供稱：門上的洞我不知道是幹
    嘛用的，而且客人在消費我也不能隨便進去看等語（見原審
    卷第144 頁）；被告丙○○於原審供稱：包廂上面那個洞，我
    們會透過那個洞看裡面客人的情況，如果在唱歌就不好意思
    打擾等語（見原審卷第145 頁），則縱然包廂門上的洞是供
    被告等4 人觀察包廂內部情況之用，然被告等4人於證人武
    錦紅等人進入包廂並開始跳脫衣舞之後，均不曾再進入包廂
    ，已如前述，且包廂門上的洞大小約50元硬幣，若非特意朝
    內觀看，當無法清楚察覺包廂內部狀況，有卷附之現場蒐證
    光碟翻拍照片可佐（見原審卷第173 頁），亦可知被告等4 
    人縱有經過包廂，若非特意朝內觀看，亦無從自得知包廂之
    內部情況，則既無證據可認定被告等4人曾透過門上小洞窺
    探包廂之內部情況，即難逕以包廂門上有洞，即推論被告等
    4 人主觀上知悉或容任店內小姐跳脫衣舞之情事，公訴意旨
    此部分主張，亦難憑採。
  ㈣公訴意旨又以店內小姐跳脫衣舞前，有請丙○○、戊○○在外把
    風，顯然係擔心為人所發現，可證被告等4 人有犯意聯絡及
    行為分擔云云。惟依檢察官所檢送有關被告等4人之供述證
    據，被告等4人自警偵訊起均否認有上開情形，且證人陳建
    宏於偵查中證稱不確定被告丙○○、戊○○為當天把風之人，亦
    如前述；證人張吉村、劉俊良則於偵查中經檢察官提示被告
    丙○○、戊○○之照片後指認其2 人為在場把風之人，然均未指
    明其2 人有何把風之具體行為（見偵一卷第193 頁、第195 
    頁至第196 頁）；證人丁○○則於偵查中證稱：先前警方在探
    訪時，有發現只要我們開車停下，他們就會注意看，有隨時
    通風報信的動作，我們無法靠太近；另外當天我們喬裝客人
    進去時，他們馬上把我帶進去，不讓我亂走，疑似監控客人
    ，不讓客人誤闖其他地方等語（見偵一卷第255 頁至第258 
    頁、第289 頁至第290 頁）。則依上開喬裝員警之證述及店
    內小姐之證述相互勾稽，被告丙○○、戊○○或有於門口招呼客
    人、並帶領客人進入包廂之動作，員警既非店內人員可否評
    價為把風行為，仍需其他更為直接之證據；況被告丙○○於原
    審供稱：我平常是在大廳待命，另一個服務生則是在外面協
    助幫客人把汽車停好等語（見原審卷第144 頁至第145頁）
    ，可知縱使被告丙○○或戊○○有於門口注意車輛之舉措，然該
    等舉措亦不可排除係為協助客人停車或避免店門口之交通堵
    塞，尚難僅以員警之推測，逕認被告丙○○、戊○○在門口之行
    為即屬把風，進而推論其2人知悉且容任證人武錦紅等人在
    包廂內為猥褻行為，而為之把風，是公訴意旨此部分主張，
    亦不可採。
  ㈤公訴意旨另以：店內小姐跳完脫衣舞之後沒有馬上穿衣服，
    倘若店內有禁止規定，小姐應係於跳完舞後快速穿上衣服；
    又跳脫衣舞之小姐已證稱縱使被告甲○○、乙○○知悉也頂多唸
    一下，不會受到任何處罰，可知被告等人4 人對於店內有人
    跳脫衣舞均知悉云云。然證人武錦紅、吳雪絨、詹氏然於偵
    查中均證稱店內有禁止跳脫衣舞之規定，已如前述；而店內
    其他小姐如證人鄧碧泉於警詢亦證稱：我們店裡沒有脫衣舞
    的服務等語（見警卷一第104 頁），與被告等4 人供稱店內
    有禁止跳脫衣舞；被告甲○○於偵查中亦供稱：倘發現小姐有
    脫衣陪酒之情事，會辭退小姐等語（見偵一卷第324 頁）；
    被告乙○○於偵查中供稱：甲○○平常就會交代小姐不能脫衣陪
    酒，若有抓到小姐在包廂脫衣陪酒老闆就會辭退她等語（見
    偵一卷第326 頁至第327 頁）大致相符，則公訴意旨此項證
    據方法，適足以證明被告甲○○及乙○○均明令禁止店內小姐跳
    脫衣舞，更不能以被告甲○○之處罰不重，即推斷被告甲○○同
    意且容留店內小姐跳脫衣舞陪酒。證人武錦紅於偵查中證稱
    ：我們不怕老闆知道，因為我們偷偷脫等語（見偵一卷第45
    頁）；證人吳雪絨則於偵查中證稱：脫衣被老闆娘抓到會被
    辭退，但我們在包廂內偷偷脫老闆不會知道；我是第一次脫
    ，以前沒有脫過，會說被老闆唸是因為每個老闆開店都知道
    要唸這個等語（見偵一卷第65頁）；證人詹氏然於偵查中證
    稱：甲○○、乙○○不讓我們脫衣服，雖然會擔心被他們知道，
    但想說一首歌很短等語（見偵一卷第79頁）。由其等3 人之
    證述可知，其等3 人均知不可在店內脫衣陪酒，然仍決意脫
    衣陪酒係因其等主觀上均認為不會為被告甲○○、乙○○知悉，
    而非因被告甲○○、乙○○有事前允許或容任脫衣陪酒之情事發
    生；況依前開證人陳建宏、張吉村、劉俊良均證稱當天小姐
    們跳脫衣舞至第二首歌時，警方就進入包廂搜索，故店內小
    姐武錦紅、吳雪絨、詹氏然於跳完脫衣舞之後，自無餘裕可
    休息、更衣，公訴意旨以倘無店家允許，店內小姐武錦紅、
    吳雪絨、詹氏然斷無可能脫衣陪酒，或其等3人於跳完舞後
    未立即更衣等情，推論被告甲○○、乙○○有容任小姐於店內跳
    脫衣舞之情事，尚嫌速斷，仍難憑採。
  ㈥是公訴人所舉被告等4 人主觀上均知悉店內有脫衣舞情事，
    而有犯意聯絡；客觀上被告丙○○、戊○○有把風之行為分擔等
    情之證據，均非確切，依罪證有疑利於被告之原則，自應對
    被告等4 人為有利之認定。
六、綜上論述，檢察官就被告等4 人主觀上有犯意聯絡、客觀上
    具有行為分擔所舉之證據，尚未達到通常一般之人均不致有
    所懷疑，而得確信其為真實之程度，揆諸前揭說明，自不能
    證明被告等4 人犯罪，原審因而為被告等4 人無罪之諭知，
    經核於法並無不合。　　
七、檢察官上訴意旨以：
　㈠本案證人武錦紅、吳雪絨、詹氏然及鄧碧泉（證人鄧碧泉於
    本案係在其他包廂服務）均原為越南籍及現在臺工作之女子
    ，是渠等為求繼續保有工作、不願與被告等4人交惡等，而
    有為迴護被告等4人，而證稱被告甲○○明令禁止脫衣陪酒，
    及被告等4人均不知渠等脫衣陪酒之動機。實則，於妨害風
    化案件中，本難以期待小姐（例如酒店小姐、油壓按摩小姐
    ）願意證稱店家知悉自己有與客人從事脫衣陪酒、跳脫衣舞
    、供男客撫摸身體、「半套」或「全套等服務）。原判決採
    信證人武錦紅、吳雪絨、詹氏然及鄧碧泉之證詞，難稱妥當
    。
  ㈡本案包廂門無法上鎖，且被告乙○○會入內通知小姐轉台或加
    點酒菜，被告丙○○、戊○○或廚房人員亦會入內送酒菜、毛巾
    或添加冰塊。因此就「包廂門無法上鎖」之事實，重點係服
    務人員可以「隨時」開門入內；包廂門上有1個約50元硬幣
    大小之洞，證人武錦紅、吳雪絨及詹氏然均知悉此洞之存在
    ，就門上之洞而言，重點並非被告甲○○開始經營時是否就已
    存在，亦非被告等4人是否真的有從該洞向包廂內窺視，重
    點應是該洞「可使他人從門外輕易窺探包廂內部情形」。本
    案包廂門既然無法上鎖，被告乙○○、丙○○、戊○○及廚房人員
    均得自行進入，且門上亦有50元硬幣大小之洞，可見包廂隱
    私不佳，甚易遭他人目睹內部活動情形。若被告甲○○規定小
    姐不能脫衣陪酒，若發現將會辭退小姐，證人武錦紅、吳雪
    絨及詹氏然實無冒著被輕易發現而遭開除之風險，逕自在包
    廂內脫衣陪酒之動機。況且縱被告乙○○係固定時間進來通知
    小姐轉台，若有酒客於小姐脫衣陪酒時，自行呼叫服務人員
    入內加點酒菜等，小姐將難以避免遭隨機進入之服務人員發
    現。原判決以被告等4人未於證人武錦紅、吳雪絨、詹氏然
    脫衣陪酒時進入包廂之偶然事實，且無證據證明被告等4人
    有從洞口窺探包廂內部為由，認定被告4人不知證人武錦紅
    、吳雪絨及詹氏然脫衣陪酒之行為，尚值斟酌。審酌被告甲○○於偵訊中：門上的洞我來的時候就有了等語之供述，若該
    洞係被告甲○○經營後始自行鑿穿，反而更可證明被告甲○○確
    實有禁止小姐脫衣陪酒，方會於門上挖洞以察看包廂內部是
    否有小姐脫衣陪酒。故該洞為被告甲○○開始經營時就存在之
    客觀事實，反而不足為被告甲○○有利之認定。
  ㈢證人陳建宏於偵訊中證稱：我有跟小姐玩骰子遊戲，遊戲規
    則是小姐輸的話要脫1件衣服，當天1、2個小姐玩骰子遊戲
    ，脫到沒衣服後，小姐又提議要以500元兩首歌為對價脫衣
    跳熱舞，小姐在前面跳到第2首歌時，警察就進來了等語。
    證人張吉村於偵訊中證稱：當天約有3位小姐玩骰子遊戲脫
    到沒衣服後，小姐又提議有秀可以看，內容是2首歌以500元
    為對價跳熱舞等語。證人劉俊良於偵訊中證稱：當天約2位
    小姐玩骰子遊戲脫到都沒衣服後，小姐又提議2首歌以500元
    為對價跳熱舞等語。證人丁○○於偵訊中證稱：當天2位小姐
    玩骰子遊戲到脫光後，小姐先提議要以1個小姐500元為對價
    跳熱舞秀1次，全身裸露，撫摸自己胸部之挑逗動作等語。
    證人武錦紅於偵訊中證稱：一邊跳舞一邊脫衣服，我沒有玩
    骰子遊戲等語等語。證人吳雪絨於偵訊中證稱：我沒有玩骰
    子遊戲，我一進來直接玩脫衣熱舞。證人詹氏然於偵訊中證
    稱：除了脫衣跳熱舞，還有玩骰子遊戲，遊戲規則是小姐輸
    的話要脫1件衣服，客人輸的話就要支付100元予小姐，當天
    我有脫到全裸各等語，可證本案係小姐先進行「骰子遊戲」
    結束後，再主動向證人陳建宏、張吉村、劉俊良及丁○○表示
    願意繼續赤裸身體跳熱舞。假設被告甲○○有禁止小姐脫衣陪
    酒，若發現小姐有脫衣陪酒行為，將會辭退小姐之規定，證
    人詹氏然及其他小姐是否會同意進行「骰子遊戲」，抑或證
    人武錦紅、吳雪絨是否會願意脫衣熱舞，均屬有疑，更遑論
    證人詹氏然或其他小姐於全身已赤裸之情況下，仍主動向證
    人陳建宏、張吉村、劉俊良及丁○○表示欲跳熱舞，因為如此
    係延續自己裸體之狀態，而增加遭被告等4人或其他服務人
    員發現之可能，難以想像證人詹氏然願意冒著被開除而收入
    無著，並使自己涉犯公然猥褻罪之風險，主動提議或附和其
    他小姐提議繼續裸身跳舞至第2首歌，證人吳雪絨並於跳舞
    完畢後，未穿回衣服，反而全裸坐至客人身旁。可知被告甲○○並無規定若查獲小姐有脫衣陪酒行為，將開除小姐之規定
    。再綜合上開㈡包廂無法上鎖等之內容推論，被告甲○○既然
    並未禁止小姐脫衣陪酒，則被告等4人當然無必要從門上之
    洞窺探包廂內部，亦無自行或命服務人員隨時進入包廂察看
    之需要。原判決以被告4人未於小姐脫衣陪酒時進入包廂、
    無證據證明被告等4人有從洞窺視，而認被告等4人不知小姐
    脫衣陪酒之行為，容有疑義。另證人陳建宏、張吉村、劉俊
    良及丁○○均係由警察及義警所假扮之客人，因此入內搜索之
    警察理應係與證人陳建宏、張吉村、劉俊良及丁○○私下聯繫
    以確認包廂內狀況後，趁證人武錦紅、吳雪絨及詹氏然尚未
    穿上衣服時，持搜索票進入包廂搜索蒐證，以求取得證人武
    錦紅、吳雪絨及詹氏然確實有脫衣陪酒之證據。原判決認證
    人武錦紅、吳雪絨及詹氏然跳脫衣舞至第2首歌時，警方就
    進入包廂搜索，小姐武錦紅、吳雪絨及詹氏然於跳完脫衣舞
    後，自無餘裕可休息、更衣，進而推論被告甲○○、乙○○並無
    允許、容任脫衣陪酒之情事發生，仍值商榷。
  ㈣證人武錦紅於偵訊中證稱：我會請外面2位哥哥幫我們看一下
    而已；請丙○○、戊○○幫我們看門，看有沒有警察，如果有警
    察來就通知等語（見警卷一第56頁、偵卷第265頁），依證
    人武錦紅所證，被告丙○○、戊○○確有把風之行為，相對而言
    ，若證人武錦紅並未從事脫衣陪酒，則被告丙○○、戊○○有何
    必要為證人武錦紅注意有無警察前來？若非被告甲○○並無規
    定不得脫衣陪酒，否則開除，則證人武錦紅向被告丙○○、戊○○要求幫忙注意警察，豈不顯得瓜田李下，反使被告丙○○、
    戊○○察覺有疑？足徵被告丙○○、戊○○對於證人武錦紅於包廂
    內從事脫衣陪酒一事，主觀上早已知悉。
  ㈤小姐藉由脫衣陪酒取悅客人並賺取小費，店家則亦可吸引有
    特殊癖好之客人上門而增加來客數，故「脫衣陪酒」實為小
    姐、店家及客人互蒙其利之行為。證人武錦紅、吳雪絨及詹
    氏然收取小費後，根本無須將小費與店家朋分，被告甲○○即
    可憑著小姐「脫衣陪酒」服務而吸引客人前來消費，並進而
    獲取更多收入。被告等4人對於店內小姐脫衣陪酒一事，當
    屬知悉，主觀上亦有營利意圖，原判決認證人武錦紅、吳雪
    絨及詹氏然收取小費自用，不用朋分給被告等4人，則被告
    等4人是否於事前知悉並與證人武錦紅等人有從事猥褻行為
    之意思聯絡，自有可疑一節，而對被告等4人做有利之認定
    ，應有誤會等語，指摘原判決不當。
八、本院之判斷：
　㈠上訴理由㈠所稱：證人武錦紅、吳雪絨、詹氏然、鄧碧泉等均
    原為越南籍在臺工作之女子，渠等為求繼續保有工作、不願
    與被告等4人交惡等情，而迴護被告等4人之動機等語部分，
    即令屬實，仍須有不利於被告等4人之積極證據，始足為被
    告等4人不利之認定。依檢察官所提出其等之供述筆錄，除
    如後所述證人武錦紅曾一度稱有請被告丙○○、戊○○把風外，
    其等並無為被告等4人知悉及容留其等在包廂內為猥褻行為
    之不利之供述。
　㈡上訴理由㈡所指：包廂門是否上鎖、門是否有洞，被告等4人
    及廚房人員是否可自行進出，均僅能證明被告等4人得否隨
    時進入或輕易得知包廂內部飲酒作樂情形，不能證明武錦紅
    、吳雪絨、詹氏然等不會心存僥倖，擅自或背著負責人、經
    理等，為猥褻行為以獲取個人不法利益。況且被告丙○○辯稱
    ：孔洞是有時小姐如果在裡面被客人欺負喊叫時危機處理用
    的等語（見本院卷第163頁），參以「悅想美食天地」係提
    供酒菜供客人消費，酒酣之後難免有客人脫序行為，則被告
    丙○○所辯亦難謂全然沒有道理。　　　
　㈢上訴理由㈢依證人陳建宏、張吉村等及證人吳雪絨等所證，本
    案係小姐先進行「骰子遊戲」結束後，再主動向證人陳建宏
    、張吉村、劉俊良及丁○○表示願意繼續赤裸身體跳熱舞等情
    ，亦僅能證明吳雪絨等係主動提議為猥褻行為，無從據以推
    斷被告等4人主觀上知情而容留小姐在包廂內脫衣陪酒。
　㈣證人武錦紅於偵訊中確曾證稱：「（《告以警訊要旨》妳在警
    察局說小姐在裡面從事脫衣行為時，會請外面的兩位哥哥丙○○、戊○○幫忙看一下，是何意思？）請他們幫我們看門，看
    有沒有警察，如果有警察來就通知。」等語；然而其同時亦
    證稱：「（櫃台經理乙○○、老闆甲○○有禁止小姐在包廂内脫
    衣陪酒、脫衣熱舞？如何禁止？）有，有叫我們不要脫。」
    、「（脫衣一首歌期間不擔心櫃台經理乙○○、老闆甲○○進來
    包廂？）沒想那麼多。」等語（見偵字第8076號卷第265頁
    ）；且其於警詢中先者陳稱：「編號4、5他們2人負責送酒
    、送菜、送毛巾以及打掃包廂之事。」；　　「（警方執行
    搜索當時，在店門口把風男子丙○○、戊○○於店内從事何種職
    務、職務内容？薪水如何計算？何人聘請？）他們就是店内
    哥哥，負責拿酒、毛巾、端菜進包廂以及負責客人離去後的
    包廂清潔工作。」等語（見警一卷第52、54頁），並未指述
    被告丙○○、戊○○有負責把風之行為，甚至陳稱：「（店内於
    客人前往消費時是否提供特別服務秀《脫衣供賞陪酒、撫摸
    猥褻等服務》以拉攏客人？如何收費？）店家沒有提供這種
    服務。那是我們小姐私下在包廂内跟客人互動的行為，那是
    我們的小費，店家沒有抽成。」等語（見警一卷第54頁），
    陳稱係小姐個人行為，跟與被告等4人無關，嗣於最後時始
    陳稱：「（小姐在包廂内裸體熱舞或撫摸胸部之行為，外面
    是否有人負責把風？）我會請外面的2位哥哥幫我們看一下
    而已，包廂並沒有設警鈴或是對講機。」等語（見同上警卷
    第56頁）。然被告丙○○、戊○○既係受僱於「悅想美食天地」
    之負責人即被告甲○○，而小姐所為之猥褻行為復與店家無關
    ，則被告甲○○即無指示被告丙○○等從事把風之行為之必要，
    且脫衣陪酒若係店家招來客顧之經營手法，豈有僅證人武錦
    紅單獨託被告丙○○等為把風，而其他小姐則否認有請被告丙○○把風之情事，況如上所述，其於同一日就同一事實所證先
    後不一，亦不合理，所陳有請被告丙○○等把風一節，非無可
    疑即難為被告丙○○、戊○○不利之認定。
　㈤上訴理由㈤部分，「脫衣陪酒」在客觀上確實會為店家招來更
    多之顧客，使店家與小姐雙方互蒙其利，店家無須與小姐分
    取顧客償給小姐之小費亦能獲取不法利益。然原判決說明被
    告等4人未分取小費之旨趣，謹在說明店家或經理等如有分
    取脫衣陪酒之小費，足以坐實被告等4人在主觀上知情，客
    觀上有共同參與與容留，反之，若店家、經理等未分取小費
    ，則需有其他積極之證據，始能推斷被告等有公訴意旨所指
    之犯罪行為而已，非謂沒有分得小費，就不能證明被告等4
    人有犯罪行為。
　㈥證人丁○○（警員）於本院審理時證稱：之前派出所有去取締
    ，但是都取締不到，所才聯絡行政組規劃，前往取締係依情
    資規劃後，向法院聲請搜索票，脫衣服是他們主動脫的，這
    是她們的遊戲規則，取締過程如職務報告等語（見本院卷第
    144-145頁），並有其所提出之110報案紀錄單在卷可憑（見
    本院卷第165-167頁）。依證人丁○○所證，亦僅能證明在包
    廂內脫衣陪酒係店內小姐主動，而非喬裝之員警的要求，所
    提出上開報案紀錄單，其中一紙記載：報案時間為107年2月
    28日，案件描述：有色情交易，請派員查處；另一紙為同年
    6月1日記載案情描述：有越南女子以觀光名義來坐檯陪酒等
    語，均與本件案發日相去甚遠，且是否為檢舉人所親自目睹
    ，或僅係傳聞，或同行相忌而檢舉，復未有查獲具體之色情
    交易情節，均難據以推斷被告等4人主觀上知悉庖廂內有女
    子脫衣陪酒而容留或把風之情事。至於職務報告書部分：其
    中108年10月8日之職務報告上之記載，亦僅能說明查獲當日
    在包廂內發現武錦紅、吳雪絨、詹氏然在包廂內脫衣陪酒；
    109年11月9日職務報告所檢附同年5月至8月份臨檢記錄，記
    載警方於申請搜索票前，曾喬裝客人前往小吃店時，發現店
    內如有脫衣陪酒時，被告丙○○、戊○○皆站在門外等語，然被
    告丙○○、戊○○均係「悅想美食天地」服務生，負責招呼客人
    進入店內及包廂、遞送酒類、毛巾及清潔服務等工作，　　
　　（見偵一卷第207頁）　　　　
　　　　　
  ㈦綜上所述，檢察官所舉之證據，尚未達於通常一般之人均不
    致有所懷疑，而得確信其為真實之程度，即屬不能證明被告
    犯罪，自應為被告等無罪之諭知。
五、原審以不能證明被告等4人犯刑法第231條第1項之意圖使女
    子與他人為猥褻行為而容留以營利罪，而為被告等4人無罪
    之諭知，核無違誤；檢察官猶執前詞，指摘原判決不當，為
    無理由，應予駁回。
據上論結，應依刑事訴訟法第368條，判決如主文。
本案經檢察官林冠瑢提起公訴，檢察官廖維中提起上訴，檢察官
鍾忠孝到庭執行職務。
中　　華　　民　　國　　111 　年　　7 　　月　　14　　日
                  刑事第四庭    審判長法  官  黃建榮
                                      法  官  陳君杰
                                      法  官  李嘉興
以上正本證明與原本無異。
檢察官如不服本判決應於收受本判決後20日內向本院提出上訴書
狀，其未敘述上訴理由者，並得於提起上訴後20日內向本院補提
理由書狀（均須按他造當事人之人數附繕本）「切勿逕送上級法
院」。
本判決須符合刑事妥速審判法第9條之規定始得上訴。
刑事妥速審判法第9條規定：
除前條情形外，第二審法院維持第一審所為無罪判決，提起上訴
之理由，以下列事項為限：
一、判決所適用之法令牴觸憲法。
二、判決違背司法院解釋。
三、判決違背判例。
刑事訴訟法第377條至第379條、第393條第1款規定，於前項案件
之審理，不適用之。
中　　華　　民　　國　　111 　年　　7 　　月　　14　　日
                                      書記官  賴梅琴